臺灣臺南地方法院交通事件裁定　　　　 94年度交聲字第124號
移送機關　交通部公路總局嘉義區監理所台南監理站
受處分人
即異議人　甲○○
上列受處分人因違反道路交通管理處罰條例案件，對於交通部公
路總局嘉義區監理所台南監理站民國94年3月7日所為之裁決處分
（處分案號：嘉監南字第裁74-A00000000號）聲明異議，本院裁
定如下：
    主  文
異議駁回。
    理  由
一、聲明異議意旨略以：1.依道路交通管理處罰條例第8條第2項
    規定，違反本條例之行為之處罰於裁決前，應給予違規行為
    人陳述之機會。依本件裁決書之記載，原舉發異議人於民國
    93年6月29日14時13分許違規，而通知異議人於93年8月11日
    前應到台南監理站，但前揭通知單並未送達異議人，致使異
    議人無從於被裁罰前，有陳述意見之機會，顯然違背前揭條
    文之規定。2.異議人早於91年5月15日遷入台北市○○街34
    巷8-1號5樓，本件違規地點亦在台北市，原通知書卻要異議
    人前往台南監理站，顯然違反程序正義。3.對於逕行舉發異
    議人超速，卻未提出任何違規證據，異議人亦無從判斷是否
    本人違規，原機關予以裁罰，異議人自屬無從信服。從而，
    異議人不服原裁處，而提起本件異議。
二、按汽車駕駛人，行車速度，超過規定之最高時速，處新台幣
    1千2百元以上2千4百元以下罰鍰；並記違規點數1點；道路
    交通管理處罰條例第40條第1項及第63條第1項第1款分別定
    有明文。次按，汽車駕駛人有違規行為經以科學儀器取得違
    規證據資料，當場不能或不宜攔截製單舉發者，得對汽車所
    有人逕行舉發處罰；前項逕行舉發，應記明車輛牌照號碼、
    車型等可資辨明之資料，查明汽車所有人姓名或名稱、住址
    後，製單舉發處罰之，道路交通管理處罰條例第7條之2第1
    項第6款、第2項亦有明文。又按送達，不能依行政程序法第
    72條、第73條規定為之者，得將文書寄存送達地之地方自治
    或警察機關，並作送達通知書兩份，一份黏貼於應受送達人
    住居所、事務所、營業所或其就業處所門首，另一份交由鄰
    居轉交或置於該送達處所信箱或其他適當位置，以為送達；
    前項情形，由郵政機關為送達者，得將文書寄存於送達地之
    郵政機關；寄存機關自收受寄存文書之日起，應保存3個月
    ；行政程序法第74條亦規定甚明。
三、經查：
  (一)本件受處分人即異議人甲○○所有車牌號碼BFM-662號重機
    車，於93年6月29日14時13分許，經人駕駛行經速限50公里
    之台北市○○路○段（往南）時，為警以電腦雷達自動照相
    測速器測獲該輛重機車之行車時速高達67公里，已超速17公
    里，而違反道路速限管制規定之事實，有台北市政府警察局
    交通警察大隊北市警交大字第A00000000號舉發違反道路交
    通管理事件通知單1紙、及台北市政府警察局大安分局94年4
    月19日北市警安分交字第09431348300號函暨所附違規車輛
    採證相片1張等附卷可稽。是異議人辯稱：對於逕行舉發伊
    超速，卻未提出任何違規證據，伊亦無從判斷是否本人違規
    ，原機關予以裁罰，自屬無從信服云云，即與事實不符，而
    不足採信。從而，異議人之重機車，有於前開時、地經人駕
    駛而行車速度超速之違規事實，即堪認定。
  (二)前開舉發通知單，業經台北市政府警察局交通警察大隊依據
    受處分人即異議人甲○○所登記之車籍資料，掛號郵寄予異
    議人，經郵政機關分別於93年7月24日、26日前往投送，因
    無人簽收而退回中華郵政股份有限公司台南西門路郵局致招
    領逾期，再掛號郵寄予異議人，經郵政機關送達並於93年8
    月12日將該函件寄存在該送達地之郵政機關即「西門路郵局
    」滿3個月，業已合法送達異議人等情，有台北市政府警察
    局交通警察大隊94年4月25日北市警交大三字第094317524
    00號函暨所附寄存逾期退回之舉發通知單掛號郵件、大宗掛
    號函件影本各1紙在卷可稽，且前開舉發通知單掛號郵件業
    已於93年7月24日、26日經催領後，於93年8月12日寄存在中
    華郵政公司西門路郵局，而寄存逾期退回原寄發單位乙節，
    亦有前開寄存逾期退回之舉發通知單掛號郵件信封載明可考
    。而異議人之車籍地址為「台南市○區○○街72巷8號」，
    期間並未申請變更地址登記，有交通部公路總局嘉義區監理
    所台南監理站94年4月1日嘉監南市第0940008151號函暨所檢
    附機車車籍查詢、機車異動歷史查詢各1紙在卷可稽。異議
    人雖辯稱：前揭通知單並未送達異議人，致使異議人無從於
    被裁罰前陳述意見云云。惟按汽車顏色、式樣、輪胎隻數或
    尺寸、燃料種類、座位、噸位、引擎、車架、車身、使用性
    質或汽車所有人名稱、地址等如有變更，均應向公路監理機
    關辦理登記，道路交通安全規則第23條第1項定有明文。質
    言之，公路監理機關就有關車輛監理事項係採形式要件主義
    ，以所登記者為道路交通管理之準據，是公路監理機關就有
    關車輛監理事項（如牌照稅、燃料稅）及道路交通管理事件
    （如違反道路交通管理事件裁決書）自以汽車所有人向該監
    理機關所辦理登記之車籍地址為準，該所登記之車籍地址即
    為應受送達之處所。準此，汽車所有人之車籍地址若未向公
    路監理機關申請辦理變更登記，則公路監理機關依原所登記
    之車籍地址對汽車所有人為送達者，該送達自屬合法。查本
    件受處分人即異議人甲○○係車牌號碼BFM－662號重機車車
    主，其在監理機關所登記之車籍地址為「台南市○區○○街
    72巷8號」，期間並無任何辦理上開車籍地址變更登記，已
    如前述，是異議人之車籍地址與前述台北市政府警察局交通
    警察大隊郵寄送達之地址，經核並無不同，顯見前開舉發通
    知單業經合法寄存送達生效，故台北市警察局交通警察大隊
    ，就上述交通違規舉發通知單之送達，應係合法且適當。
  (三)異議人辯稱：伊於91年5月15日遷入台北市○○街34巷8-1號
    5樓，本件違規地點亦在台北市，原通知書卻要伊前往台南
    監理站，顯然違反程序正義云云。然查，按舉發汽車違反道
    路交通管理事件，以汽車所有人為處罰對象者，移送其車籍
    地處罰機關處理，違反道路交通管理事件統一裁罰標準及處
    理細則第26條前段定有明文。而異議人所登記該機車之車籍
    資料地址為「台南市○區○○街72巷8號」，亦如前述，是
    舉發機關將本件違規移送異議人車籍地之交通部公路總局嘉
    義區監理所台南監理裁罰，於法即無違誤。從而，異議人所
    辯上情，自不足採。
四、綜上所述，本件受處分人即異議人甲○○所有之前述車輛，
    於上開時、地有行車速度超過規定最高時速之違規事實既可
    認定，則移送機關即交通部公路總局嘉義區監理所台南監理
    站乃據此引用前開道路交通管理處罰條例第40條第1項及第
    63條第1項第1款等規定，並參酌違反道路交通管理事件統一
    裁罰標準表之相關內容，而裁處異議人罰鍰新台幣1千9百元
    ，並記違規點數1點，於法並無不當。從而，本件異議人之
    異議，經核並無理由，應予駁回。
五、據上論斷，應依道路交通案件處理辦法第19條，裁定如主文
    。
中　　華　　民　　國　　94　　年　　5 　　月　　19　　日
                  交通法庭  法　官　洪榮家
以上正本證明與原本無異。
如不服本裁定應於送達後5日內向本院提出抗告狀（應附繕本）
。
                            書記官  陳志德
中　　華　　民　　國　　94　　年　　5 　　月　　19　　日
